臺灣高等法院刑事裁定
110年度抗字第856號
抗  告  人  
即  被  告  江元宏



上列抗告人因聲請具保停止羈押案件，不服臺灣新北地方法院中
華民國110 年5 月4 日裁定（110 年度聲字第1379號），提起抗
告，本院裁定如下：
    主  文
抗告駁回。
    理  由
一、原裁定意旨略以：抗告人即被告江元宏（下稱被告）因竊盜
    等案件，經原審訊問後認涉犯加重竊盜罪嫌重大，且於短時
    間內涉犯6 起竊盜案件，顯見被告有反覆實施竊盜犯行之虞
    ，且有羈押之必要，依刑事訴訟法第101條之1 第1 項第5 
    款規定，於民國110 年4 月1 日執行羈押，並於110 年4 月
    19日就本案辯論終結在案。被告雖執其於偵審均坦承犯行，
    犯後態度良好，且本案已審理結束，尚待執行，然需扶養年
    邁父母、4 歲之子及8 歲之女，僅靠妻子一人每月新臺幣（
    下同）1 萬2,000 元之收入不足負擔生活開銷等情詞聲請停
    止羈押，然被告於短時間內，多次以持金屬製一字起子之方
    式，趁夜間店家或診所無人看管之際，破壞電動鐵捲門開關
    盒以開啟鐵捲門入內行竊，暨被告於本案羈押期間，多次經
    新北市政府警察局土城分局借詢，足見其尚涉多起竊盜案件
    待檢警偵辦中，為達防衛社會安全之目的，兼衡本案業已審
    結，被告涉犯7 起加重竊盜罪嫌可能遭判處之刑期，國家刑
    事司法權之有效行使、社會秩序、公共利益及被告人身自由
    之私益、防禦權受限制之程度，認依本案目前狀況，若准予
    被告具保、責付或限制住居等侵害較屬輕微之強制處分手段
    ，均不足以確保後續上訴審審判或執行程序之順利進行，而
    仍有羈押之必要，是對被告續予羈押，應屬適當，復有其必
    要。至於聲請意旨所稱被告之家庭生活狀況，本係一般遭羈
    押被告常將面臨之問題，然刑事訴訟程序關於被告羈押之執
    行，係為確保國家司法權對犯罪之追訴處罰、保障社會安寧
    秩序及防止反覆實施特定犯罪而採取之必要手段，與受處分
    人個人自由及家庭生活機能之圓滿，難免衝突，尚無法兩全
    ，而非屬原審認定羈押與否時所必須斟酌、考量之因素。此
    外，本案復查無刑事訴訟法第114 條所定應准予具保停止羈
    押之事由存在，是本件聲請自屬無據，尚難准許，應予駁回
    等語。
二、抗告意旨略以：被告涉犯本件加重竊盜罪，實屬因被告於10
    9年9月30日遭公司資遣，頓時失去經濟來源，迫於無奈才挺
    而走險涉加重竊盜案件，因被告亦有房貸、學費、子女生活
    費之壓力，被告自知違法，所以於警詢、偵查及法院審理時
    均坦承不諱，顯見被告從無閃躲逃避之行為。再者，被告之
    太太亦告知原公司因公司人員裁撤，需被告立即復職上班，
    因原公司之塑膠染色需專業人員，被告留職停薪前為生產部
    課長，若論因果關係，被告是因無工作才誤入歧途，現今原
    公司已請被告復職，則反覆再犯之虞理由亦消滅，且被告有
    現住地，開庭傳喚均無任何阻礙，而被告急欲交保是因母親
    上月跌倒現需手術治療，被告之太太每月家庭代工收入僅萬
    元以下，急需被告上班來穩定家計，被告已涉犯多件案件，
    執行刑期在所難免，若法院能給被告一次機會交保，被告願
    提出1萬元做擔保，並限制住居，以每日至轄區派出所報到
    為替代羈押之方式，請法院再次審酌被告之案件均會依傳票
    日期按時出庭，縱使需執行亦不逃避，只為趁這段日子多存
    一些家用替家庭分憂，被告不會再犯相同案件，浪費社會資
    源成本，為此，爰依法提起抗告等語。
三、按刑事被告經訊問後，於必要時得羈押之，但執行羈押後有
    無繼續之必要，仍許由法院斟酌訴訟進行程度及其他一切情
    事而為認定（最高法院46年台抗字第6 號判例參照）。而關
    於羈押與否之審查，其目的僅在判斷有無實施羈押強制處分
    之必要，並非認定被告有無犯罪之實體審判程序，故關於羈
    押之要件，無須經嚴格證明，以經釋明得以自由證明為已足
    ；至於被告是否成立犯罪，乃本案實體上應予判斷之問題。
    故被告有無羈押之必要，法院僅須審查被告犯罪嫌疑是否重
    大、有無羈押原因以及有無賴羈押以保全偵審或執行之必要
    ，由法院就具體個案情節予以斟酌決定，如就客觀情事觀察
    ，法院許可羈押之裁定或延長羈押之裁定，在目的與手段間
    之衡量並無明顯違反比例原則情形，即無違法或不當可言。
    又刑事訴訟法第101 條之1 所定之預防性羈押，係因考慮該
    條所列各款犯罪，一般而言，對於他人生命、身體、財產有
    重大之侵害，對社會治安破壞甚鉅，而其犯罪性質，從實證
    之經驗而言，犯罪行為人大多有一而再、再而三反覆為之的
    傾向，故為避免此種犯罪型態之犯罪行為人，在同一社會環
    境條件下，再次興起犯罪之意念而再為同一之犯罪，因此透
    過拘束其身體自由之方式，避免其再犯，是法院依該條規定
    決定是否應予羈押時，並不須有積極證據，足認其確實準備
    或預備再為同一之犯罪，而僅須由其犯罪之歷程觀察，其於
    某種條件下已經多次犯下該條所列之罪行，而該某種條件，
    現在正存在於被告本身或其前犯罪之外在條件並未有明顯之
    改善，而可使人相信在此等環境下，被告有可能再為同一犯
    罪之危險，即可認定有反覆實施該條犯罪之虞。
四、經查：本件被告因竊盜等案件，經原審訊問後，以被告坦承
    犯行，且有起訴書所示證據清單之證據在卷可佐，認被告涉
    犯刑法第321 條第1 項第2 、3款之加重竊盜罪，犯罪嫌疑
    重大，亦有事實足認為有反覆實施同一竊盜犯罪之虞，而有
    刑事訴訟法第101 條之1 第1 項第5 款之事由存在，且有羈
    押之必要，應予羈押，於110年4 月1日執行羈押在案，有原
    審法院押票在卷足考。又本件被告因涉犯上開加重竊盜等罪
　　，經原審於110年5月12日，以110年度易字第308號判決應執
    行有期徒刑2年，亦有原審法院上開判決在卷可佐，觀諸本
    件被告所涉之加重竊盜等犯行，有被告自白、被害人之證述
    及監視器擷取畫面等件為證，足認被告所涉刑法第321 條第
    1 項第2 、3款之加重竊盜罪，犯罪嫌疑重大，復佐以被告
    於短時間內涉犯本件7 起竊盜案件，而被告係多次以持金屬
    製一字起子之方式，趁夜間店家或診所無人看管之際，破壞
    電動鐵捲門開關盒以開啟鐵捲門入內行竊，犯罪手法相同等
    情，即有事實足認為有反覆實施同一犯罪之虞，核與刑事訴
    訟法第101 條之1 第1 項第5 款之羈押要件相符。本院審酌
    被告所涉加重竊盜罪嫌，嚴重危害社會秩序，經權衡國家刑
    事司法權之有效行使、社會秩序及公共利益、被告人身自由
    之私益及其防禦權受限制程度，認為非予繼續羈押，無法確
    保嗣後審判或執行程序之順利進行，因而無法以具保、限制
    住居替代羈押；易言之，對被告維持羈押處分尚屬適當且必
    要，而符合比例原則，是本件羈押事由及必要性仍然存在，
    不能因具保而使之消滅。至抗告意旨所指被告個人家庭、生
    活狀況等因素，並非審查應否羈押所須斟酌、考量之因素。
    抗告意旨所稱業經原裁定已敘明不准具保停止羈押緣由及依
    據，亦非羈押原因消滅之事由，而原裁定經審酌前揭各情，
    認本件聲請應予駁回，即難謂有何違法不當。綜上，被告羈
    押之原因依然存在，不能因具保而使之消滅，被告聲請具保
    停止羈押自難准許。原審基於相同認定，駁回被告具保停止
    羈押之聲請，經核並無違誤，自應予以維持。從而，被告仍
    執前詞提起抗告指摘原裁定不當，為無理由，應予駁回。
據上論斷，應依刑事訴訟法第412條，裁定如主文。
中　　華　　民　　國　　110 　年　　5 　　月　　31　　日
                  刑事第十九庭  審判長法  官  曾淑華
                                      法  官  陳文貴
                                      法  官  王美玲
以上正本證明與原本無異。
不得再抗告。 
                                      書記官  李逸翔
中　　華　　民　　國　　110 　年　　5 　　月　　31　　日